【裁判字號】    95,訴,341
【裁判日期】    950614
【裁判案由】    毒品危害防制條例
【裁判全文】
臺灣板橋地方法院刑事判決               95年度訴字第341號
公  訴  人  臺灣板橋地方法院檢察署檢察官
被      告  甲○○
                    （現另案
上列被告因違反毒品危害防制條例案件，經檢察官提起公訴（93
年度毒偵字第98號），及移送併辦（94年度毒偵字第6982號、95
年度毒偵字第2119、2960號、94年度核退字第552 號、臺灣臺北
地方法院95年度毒偵字第第1124號、臺灣桃園地方法院95年度毒
偵字第152 號），因被告於準備程序進行中就被訴事實為有罪之
陳述，經告知簡式審判程序之旨，本院裁定由受命法官獨任進行
簡式審判程序，並判決如下：
    主  文
甲○○連續施用第一級毒品，累犯，處有期徒刑捌月。扣案之第
一級毒品海洛因壹包（量微無法秤，空包裝重零點參伍公克）沒
收銷燬之；又連續施用第二級毒品，累犯，處有期徒刑肆月。扣
案之第二級毒品安非他命壹包（實稱毛重零點伍零參公克）、第
二級毒品安非他命壹包（毛重零點貳玖公克）沒收銷燬之。應執
行有期徒刑拾月，扣案之第一級毒品海洛因壹包（量微無法秤，
空包裝重零點參伍公克）、第二級毒品安非他命壹包（實稱毛重
零點伍零參公克）、第二級安非他命壹包（毛重零點貳玖公克）
，均沒收銷燬之。
    事  實
一、甲○○前於民國90年間因施用毒品案件，經本院依檢察官聲
    請而以91年度毒聲字第410 號裁定送觀察、勒戒，嗣因認無
    繼續施用毒品之傾向，乃由臺灣板橋地方法院檢察署檢察官
    於91年2 月22日以91年度毒偵字第614 號為不起訴處分確定
    。又於91年間因違反槍砲彈藥刀械管制條例案件，於91年9
    月10日，經本院以91年度訴字第1053號判處有期徒刑1 年2
    月確定，於93年1 月10日縮短刑期執行完畢。詎甲○○仍無
    法戒除毒癮，復於前開觀察、勒戒釋放後5 年內，明知海洛
    因及安非他命業經公告列為毒品危害防制條例第2 條之第1
    、2 級毒品，不得非法持有、施用，竟基於施用第1 、2 級
    毒品海洛因及安非他命之摡括犯意，自93年11月8 日凌晨1
    時30分許起至95年4 月12日為警採尿前26、96小時內某時止
    ，在臺北市○○○路○ 段38號12樓之4 陳綺瀅租屋處、桃園
    市何東樺的廂型車上、國道鶯歌交流道旁、臺北縣土城市○
    ○路○ 段237 巷5 號黃董的公司等處，海洛因以香煙施用之
    方法，安非他命則置於玻璃球吸食器內以火燒烤產生煙霧後
    吸食之方式，平均2 至3 天施用1 次，連續多次施用海洛因
    、安非他命，嗣分別(一)於94年11月8 日2 時許，在國道3 號
    公路鶯歌交流道旁為警查獲，並扣得甲○○所有供施用之毒
    品第2 級毒品安非他命1 包（實稱毛重0.503 公克）；(二)於
    同年11月19日23時30分許，在臺北縣土城市○○路○ 段237
    巷5 號為警查獲；(三)又於94年12月16日1 時許，在桃園市○
    ○路1119號前為警查獲；(四)於94年4 月8 日17時許，在臺北
    縣土城市○○路與延平街口為警查獲，並扣得甲○○所有供
    施用之毒品第1 級毒品海洛因1 包（量微無法秤，空包裝重
    0.35公克）、第2 級毒品安非他命1 包（毛重0.29公克）；
    (五)又於95年4 月12日16時20分許，在臺北市○○○路○ 段38
    號12樓之4為警查獲。
三、案經內政部警政署國道公路警察局第六警察隊報請臺灣板橋
    地方法院檢察署檢察官偵查起訴及移送併辦。
    理  由
一、訊據被告甲○○坦承前開犯罪實，而被告於94年11月8 日、
    11月20日、93年12月16日、95年4 月8 日為警所採尿液送臺
    灣檢驗科技股份有限公司檢驗結果，發現確有鴉片類、安非
    他命之陽性反應，此有國道公路警察局第六警察隊94年10月
    份移送煙毒麻醉藥品人犯尿液檢體編號對照表、臺北縣政府
    警察局板橋分局偵辦毒品危害防制條例案被移送人姓名及代
    碼對照表、桃園縣政府警察局桃園分局被採尿人姓名編號對
    照表、臺北縣政府警察局土城分局偵辦毒品案尿液編號及姓
    名對照表各1 紙、臺灣檢驗科技股份有限公司94年12月6 日
    、95年5 月3 日出具之濫用藥物檢驗報告2 紙、及臺灣尖端
    先進生技醫藥股份有限公司94年11月16日、95年1 月4 日濫
    用藥物檢驗報告2 紙附卷可稽，次查，該檢驗中心係先以酵
    素免疫分析法（ＥＩＡ）篩驗，其尿液中海洛因代謝物嗎啡
    、安非他命濃度超出檢測範圍，再以氣相層析質普儀分析法
    （ＧＣ／ＭＳ）確認；其檢驗方法係以「氣相層析儀」先將
    物質氣化後，再經分析管分離，由於各種物質之沸點及對管
    柱之吸附力不同，在經過檢測器（Detector）測定後，表現
    出不同之滯留時間（Retens ion time）， 以滯留時間來判
    斷係何種物質；再利用「質普儀」為檢測器，將物質撞擊成
    碎片，記錄其質譜圖。因每個化合物之鍵結能力不同，故不
    同之物質會有其特定之質譜圖，因此在物質之判斷上有如指
    紋之鑑定，在理論上，扣除人為因素，其精確度已接近百分
    之百。次按海洛因經注射或吸入人體後，約80% 於24小時內
    自尿中排出，一般而言，尿液中能否驗出嗎啡陽性反應與其
    投與量、投與途徑、採尿時間、個人體質及檢測方法之靈敏
    度有關，國外曾有文獻報導注射6 毫克之海洛因鹽酸鹽，其
    代謝物嗎啡之平均可檢出時限約為26小時，業經行政院衛生
    署藥物食品檢驗局於81年9 月8 日以藥檢壹字第81 14885
    號函述綦詳。又按甲基安非他命經口服投與後約百分之70於
    24小時內自尿中排出，約百分之90於96小時內自尿中排出，
    由於甲基安非他命成分之檢出與其投與方式、投與量、個人
    體質、採尿時間與檢測儀器之精密度等諸多因素有關，因此
    僅憑尿液中呈安非他命陽性反應，並無法確實推算吸食時間
    距採集時間之長短，惟依上述資料推斷，最長可能不會超過
    4 日，亦經行政院衛生署藥物食品檢驗局81年2 月8 日（81
    ）藥檢一字第001156號函示明確。被告上開所採尿液送驗結
    果既同時有鴉片類及甲基安非他命之陽性反應，顯見被告在
    經警採尿前之26、96小時內某時點，確曾有施用毒品海洛因
    及安非他命犯行。此外，復有被告所有供施用之毒品第2 級
    毒品安非他命1 包（實稱毛重0.503 公克）、第1 級毒品海
    洛因1 包（量微無法秤，空包裝重0.35公克）、第2 級毒品
    安非他命1 包（毛重0.29公克）等物扣案可資佐證，足證被
    告前開自白應與事實相符，應予信實。第查，被告甲○○前
    於90年間因施用毒品案件，經本院依檢察官聲請而以91年度
    毒聲字第410 號裁定送觀察、勒戒，嗣因認無繼續施用毒品
    之傾向，乃由臺灣板橋地方法院檢察署檢察官於91年2 月22
    日以91年度毒偵字第614 號為不起訴處分確定等情，有該等
    不起訴處分書及臺灣高等法院被告全國前案紀錄表在卷可稽
    ，其於觀察、勒戒釋放後，5 年內再犯施用第1 、2 級毒品
    之罪，與毒品危害防制條例第23條第2 項之規定相符，殆無
    疑問。從而，本案事證已臻明確，被告犯行洵堪認定，自應
    依法論科。
二、按海洛因及安非他命分屬第1 級及第2 級毒品，毒品危害防
    制條例第2 條第2 項第1 款及第2 款定有明文。核被告甲○
    ○所為，係犯毒品危害防制條例第10條第1 項之施用第1級
    毒品罪及同條第2 項之施用第2 級毒品罪；其持有海洛因及
    安非他命之低度行為，分別為施用之高度行為所吸收，均不
    另論罪；又其先後多次施用海洛因、安非他命之犯行，時間
    緊接，方法相同，各觸犯構成要件相同之罪名，顯係基於概
    括之犯意為之，為連續犯，均應依刑法第56條之規定以一罪
    論，並加重其刑。其所犯上開二罪，犯意各別，行為互異，
    應分論併罰。又被告自93年11月8 日凌晨1 時30分許起至95
    年4 月12日為警採尿前26、96小時內某時止，連續多次施用
    1 、2 級毒品之犯行，除已起訴之94年11月8 日1 時30分許
    施用安非他命1 次及94年11月18日為警採尿回溯前26小時內
    之某時施用海洛因1 次外，其餘部分之犯行因與本案有連續
    犯裁判上一罪之關係，本院自得併予審究，附此敘明。末查
    被告曾於91年間因違反槍砲彈藥刀械管制條例案件，於91年
    9 月10日，經本院以91年度訴字第1053號判處有期徒刑1 年
    2 月確定，於93年1 月10日縮短刑期執行完畢，有卷附臺灣
    高等法院被告全國前案紀錄表1 份可按，其受有期徒刑執行
    完畢後5 年以內再犯本案法定刑為有期徒刑之上開2 罪，為
    累犯，均應依法遞加重其刑。爰審酌被告已有因施用毒品獲
    不起訴處分之寬典，猶因施用海洛因、安非他命再犯本罪，
    顯未衷心悛悔，漠視法令之禁制，恣意濫用藥品，甚為可訾
    ，兼衡其施用安非他命、海洛因所生危害實以自戕健康為主
    ，於他人尚無明顯重大危害及其犯後終能供認無隱，態度良
    好等一切情狀，分別量處如主文所示之刑，並定其應執行之
    刑，以示懲戒，用勵自新。
三、扣案第1 級毒品海洛因1 包（量微無法秤，空包裝重0.35公
    克）、第2 級毒品安非他命1 包（實稱毛重0.503 公克）、
    第2 級毒品安非他命1 包（毛重0.29公克），係第1 、2 級
    毒品，有行政院衛生署管制藥品管理局檢驗成績書95年1 月
    5 日管檢字第0940013235號、法務部調查局95年5 月16日調
    科壹字第060011737 號鑑定通知書、台灣檢驗科技股份有限
    公司95年5 月3 日濫用藥物檢驗報告各乙紙可參，應依毒品
    危害防制條例第18條第1 項前段規定宣告沒收銷燬之。至被
    告甲○○雖於94年12月16日1 時許，在桃園市○○路1119號
    前為警查獲，並扣得安非他命2 包（實稱毛重0.862 公克）
    ，被告甲○○雖供稱其中1 包為其所有，另1 包為何東樺所
    有，因扣押物品目錄上開物品所有人/ 持有人/ 保管人為何
    東樺及甲○○，既無證據顯示上開安非他命2 包，其中哪一
    包為被告甲○○所有，供犯本案所用之物，而上開物品為同
    案被告何東樺案件之重要證物，故就上開物品部分爰不諭知
    沒收銷燬。
據上論斷，應依刑事訴訟法第273 條之1 第1 項、第299 條第1
項前段，毒品危害防制條例第10條第1 項、第2 項、第18條第1
項前段，刑法第11條前段、第56條、第47條、第51條第5 款，判
決如主文。
本案經檢察官張慶林到庭執行職務。
中    華    民    國    95    年    6     月    14    日
                  刑事第十二庭  法  官  吳幸娥
以上正本證明與原本無異
如不服本判決應於送達後10日內向本院提出上訴狀
                                書記官  洪惠玲
中    華    民    國    95    年    6     月    14    日
附錄本案論罪科刑法條全文：
毒品危害防制條例第10條
施用第一級毒品者，處六月以上五年以下有期徒刑。
施用第二級毒品者，處三年以下有期徒刑。


司法院資訊處製作；財團法人民間司法改革基金會備份。
